臺灣新竹地方法院民事裁定  
110年度抗字第22號
抗  告  人  謝茗幀  

相  對  人  劉宣承  
上列抗告人因與相對人間聲請本票裁定准許強制執行事件，抗告
人對於本院中華民國110年1月20日110年度票字第6號裁定提起抗
告，本院裁定如下：
    主  文
抗告駁回。
抗告程序費用由抗告人負擔。
    理  由
一、按執票人向本票發票人行使追索權時，得聲請法院裁定後強
    制執行，票據法第123條定有明文。本票執票人，依前開規
    定，聲請法院裁定許可對發票人強制執行，性質上係屬非訟
    事件，此項聲請之裁定及抗告法院之裁定，僅依非訟事件程
    序以審查強制執行許可與否，並無確定實體上法律關係存否
    之效力，如發票人就票據債務之存否有爭執時，應由發票人
    另提起確認之訴，以資解決，殊不容於裁定程序中為此爭執
    (最高法院57年臺抗字第76號、56年臺抗字第714號判例意旨
    參照)。
二、相對人於原審聲請意旨略以：相對人執有抗告人簽發如附表
    所示之本票10紙(下稱系爭本票)。詎於到期日到期後，經相
    對人向抗告人提示後竟未獲付款，為此提出系爭本票10紙，
    聲請裁定准許強制執行等語。
三、抗告意旨略以：抗告人簽發系爭本票時，並未填載發票日，
    上開本票依法應屬無效票據，詎相對人竟冒填發票日期，據
    以聲請本票裁定，於法不合，而原審裁定准予強制執行，亦
    有未洽，為此提起抗告，求予廢棄原裁定，並駁回相對人之
    聲請等語。
四、經查：相對人於原審主張之上揭事實，業據提出系爭本票10
    紙為證，原審就系爭本票為形式上之審查，認系爭本票並無
    欠缺本票應記載之事項，而為准予強制執行之裁定，經核並
    無違誤。至抗告人雖稱於簽發系爭本票時，並未填載發票日
    ，係相對人未經授權擅自於系爭本票上冒填發票日，持向本
    院聲請裁定准予強制執行云云，固據其提出本票影本10紙為
    憑。惟查，觀之抗告人所提上開本票影本，除均未記載發票
    日外，其中數紙票面尚記載「藍寶墜子15.48et」、「藍寶
    戒12.20it，150萬」、「鑽石」、「祖母綠戒21.57et」、
    「綠鑽石6.52et，GIA，5/28」、「無鑲紅寶戒指3.17et」
    等文字，則抗告人所持有本票影本是否為抗告人最後交付予
    相對人之本票，要非無疑。況且，系爭本票是否因相對人未
    經授權而冒填發票日乙節，既屬實體法上之爭執，揆諸首揭
    說明，應由抗告人另行提起訴訟，以資解決，尚非本件非訟
    程序所得加以審究。從而，由相對人所提系爭本票票載內容
    既堪認形式上已記載完成，原審為形式審查後據以裁定准予
    強制執行，並無不當，抗告意旨仍指摘原裁定不當，求予廢
    棄，委無理由，應予駁回。
五、據上論結，本件抗告為無理由，爰依非訟事件法第21條第2
    項、第24條第1項、第46條，民事訴訟法第495條之1第1 項
    、第449條第1項、第95條、第78條，裁定如主文。
　　
中　　華　　民　　國　　110 　年　　3 　　月　　30　　日
                  民事第二庭  審判長法  官  鄭政宗
                                    法  官  陳麗芬
                                    法  官  王佳惠
以上正本係照原本作成。
如不服本裁定，僅得於收受本裁定正本送達後10日內，以適用法
規顯有錯誤為理由，向本院提出再抗告狀( 須附繕本一份及繳納
再抗告裁判費新台幣1,000元 )。
中　　華　　民　　國    110   年     3    月    30    日
                                    書記官　黃伊婕　　　　　　　　　　　　　　　　　　
附表:                                    110年度抗字第22號    編號 發票日 票面金額（新臺幣） 到期日 利息起算日 本票號碼 備考 001 105年5月22日 1,620,000元 未載 105年5月22日 CH575008  002 105年5月28日 2,500,000元 未載 105年5月28日 CH575011  003 105年6月18日 1,500,000元 未載 105年6月18日 CH575014  004 105年6月10日 1,000,000元 未載 105年6月10日 CH575013  005 105年6月28日 1,000,000元 未載 105年6月28日 CH575012  006 105年8月2日 810,000元 未載 105年8月2日 TH290661  007 106年1月5日 1,650,000元 未載 106年1月5日 CH428758  008 106年1月17日 350,000元 未載 106年1月17日 CH428757  009 106年1月17日 300,000元 未載 106年1月17日 CH428752  010 107年11月20日 800,000元 未載 107年11月20日 CH575005